【裁判字號】    89,上易,699
【裁判日期】    890517
【裁判案由】    竊盜等
【裁判全文】
臺灣高等法院臺南分院刑事判決          八十九年度上易字第六九九號        潛
      上  訴  人
      即  被  告  甲  ○  ○
右列上訴人因懲治盜匪條例等案件，不服臺灣臺南地方法院八十八年度訴字第一一九
六號中華民國八十九年二月二日第一審判決（起訴案號：臺灣臺南地方法院檢察署八
十八年度偵字第八六九四號），提起上訴，本院判決如左：
      主      文
上訴駁回。
      事      實
一、甲○○、丙○○基於共同意圖為自己不法所有之犯意聯絡，先於民國（下同）八
    十八年七月十日凌晨一時許，在台南市○○路○段第二小康市場之四十二號攤位
    ，由丙○○在旁把風，甲○○著手竊取乙○○所有之西瓜刀一把後，二人再於八
    十八年七月十二日凌晨一時許，將王益聰所有交由甲○○使用之ＮＧＷ－三九三
    號機車車牌號碼第二字及第四字以膠帶黏貼，並於機車踏板處放置前開西瓜刀及
    攜帶口罩後，由甲○○騎乘，後載丙○○，四處尋找對象預備強盜。嗣於同日凌
    晨四時二十分許，在台南市○○○街一四二巷與國平路五五二巷口為警據報循線
    查獲，並扣得西瓜刀一把及丙○○所有供犯罪用之口罩一個、膠帶一捲。
二、案經台南市警察局第四分局移送臺灣臺南地方法院檢察署檢察官偵查起訴。
      理      由
一、訊據上訴人即被告甲○○、丙○○矢口否認有上開犯行，均辯稱：當天因下雨始
    至第二小康市場四十二號攤位躲雨，臨時起意拿刀，丙○○在外，並非把風，渠
    等僅在外遊蕩，非預備行搶等語。
二、前揭事實，業據被告甲○○於原審及本院審理時供承不諱，核與被害人乙○○指
    訴失竊情節大致相符，並有失竊補報單一紙在卷足稽，被告等將王益聰所有交由
    甲○○使用之ＮＧＷ－三九三號機車車牌號碼第二字及第四字以膠帶黏貼，亦有
    彩色照片四幀在卷可憑，並有西瓜刀一把、口罩一個及膠帶一捲扣案可資佐證，
    足證被告甲○○前開所供，洵與事實相符，應可憑信。被告丙○○雖辯稱：伊案
    發時在市場外，並非把風等語，然據被告甲○○於偵查中即明確供稱：伊竊取前
    開西瓜刀時，丙○○在外把風，由伊進市場偷西瓜刀等語（見偵查卷第六頁背面
    ），嗣於原審法院復供稱：伊偷刀時丙○○有看到，有人來時，他會通知我等語
    （見原審八十九年一月二十六日審判筆錄），足徵被告丙○○所辯：甲○○竊取
    西瓜刀時，伊完全不知情乙節，顯係事後圖卸刑責之詞，不足採信，另被告甲○○於原審調查時供稱：被告丙○○不知伊竊取西瓜刀云云，然此純因被告甲○○
    不明瞭「把風」意義所致，業經被告甲○○嗣後陳明在卷（見原審八十九年一月
    二十六日審判筆錄），自不得資為被告丙○○有利之認定。又被告丙○○雖於原
    審辯稱：為警查獲前已放棄行搶欲返家，因路不熟，當時正在找尋回家之路云云
    ，惟其於警訊時供稱：伊向被告甲○○提議回家睡覺後，二人仍騎車四處逛等語
    ，實非因路況不熟而遲不返家，至為明灼。何況迄至為警查獲時，該二人仍攜西
    瓜刀，騎乘前開遮掩部分車號之機車在外，足徵被告甲○○此部分所辯，純係卸
    責之詞，委不足採，本件事證明確，被告二人犯行堪以認定。
三、核被告甲○○、丙○○所為，均係犯刑法第三百二十條第一項普通竊盜罪及懲治
    盜匪條例第五條第三項、第一項第一款之預備盜匪罪。被告甲○○、丙○○就前
    開犯行，互有犯意之聯絡及行為之分擔，均為共同正犯。所犯上開二罪間，有方
    法結果之牽連關係，為牽連犯，應從一重按竊盜罪處斷。原審審酌被告二人犯罪
    之動機、目的及犯罪手段惡質性重大，對社會安寧秩序所生危害影響甚鉅，暨彼
    等犯罪後之態度等一切情狀，適用懲治盜匪條例第五條第三項、第一項第一款、
    第八條、刑法第二十八條、第三百二十條第一項、第五十五條、第三十八條第一
    項第二款、罰金罰鍰提高標準條例第一條前段規定，各量處有期徒刑五月。扣案
    之口罩一個、膠帶一捲，認定係被告丙○○所有供犯罪所用之物，併依刑法第三
    十八條第一項第一款規定宣告沒收。至於扣案之西瓜刀一把，亦明雖係被害人
    乙○○所有遭竊之物，以及被告二人供犯罪所用之前開機車，均非被告二人所有
    ，爰不予沒收之旨。本院經核原判決認事用法，並無不合，量刑亦屬妥適。被告
    等上訴意旨，指摘原判決量刑過重，均無理由，俱應駁回。被告丙○○請求為緩
    刑之宣告，然被告等於深夜，共同騎乘以膠帶黏貼車牌號碼之機車，攜帶西瓜刀
    及口罩，四處尋找對象預備強盜，對社會安寧秩序所生危害影響甚鉅，本院認為
    不宜為緩刑之諭知，併予敘明。
四、據上論斷，應依刑事訴訟法第三百六十八條，判決如主文。
本案經檢察官劉欽銘到庭執行職務。
中  華  民  國      八  十  九      年      五      月      十  七      日
    臺灣高等法院臺南分院刑事第五庭
                                    審判長法官  茆    臺    雲
                                          法官  曾    平    杉
                                          法官  蔡    長    林
右正本證明與原本無異。
不得上訴。
                                    法院書記官  李    培    薇
中  華  民  國      八  十  九      年      五      月      十  八      日
附錄本案論罪科刑法條全文：
刑法第三百二十條第一項：
意圖為自己或第三人不法之所有，而竊取他人之動產者，為竊盜罪，處五年以下有期
徒刑、拘役或五百元以下罰金。
懲治盜匪條例第五條第三項、第一項第一款：
有左列行為之一者，處無期徒刑或七年以上有期徒刑：
一、意圖為自己或第三人不法所有，以強暴、脅迫、藥劑、催眠術或他法，致使不能
    抗拒，而取他人之物或使其交付者。
預備犯第一項第一款之罪者，處一年以下有期徒刑。


司法院資訊處製作；財團法人民間司法改革基金會備份。
